臺灣高雄地方法院刑事判決　　　　　　　　　　　　九十一年度易字第一八七三號
　　公　訴　人　臺灣高雄地方法院檢察署檢察官
　　被　　　告　甲○○
右列被告因竊盜案件，經檢察官提起公訴（九十一年度偵字第九七五三號），本院判
決如左：
    主  文
甲○○無罪。
    理  由
一、公訴意旨略以：被告甲○○意圖為自己不法之所有，於民國九十一年五月二日下
    午四時三十分許，在高雄縣仁武鄉○○路旁榕樹下，竊取鍾春瓊所有而於九十年
    十一月二十八日上午七時許，在高雄縣鳥松鄉○○路三二０之一三號失竊之車牌
    號碼 YS-4096號自小貨車，嗣於九十一年五月四日上午四時三十分許，甲○○駕
    駛該車途經高雄縣仁武鄉○○路焚化爐旁時，為警查獲並扣得上開自小貨車，因
    認被告甲○○涉犯刑法第三百二十條第一項之竊盜罪嫌。
二、按犯罪事實應依證據認定之，無證據不得推定其犯罪事實；不能證明被告犯罪者
    ，應諭知無罪之判決，刑事訴訟法第一百五十四條、第三百零一條第一項分別定
    有明文。又刑事訴訟法上所謂認定犯罪事實之證據，係指足以認定被告確有犯罪
    行為之積極證據而言，如未能發現有相當證據或證據不足以證明，自不能以推測
    或擬制之方法以為裁判基礎，又認定不利於被告之事實，需依積極證據，苟積極
    證據不足為不利被告之認定時，即應為有利於被告之認定，更不必有何有利之證
    據，最高法院二十九年上字第三一０五號，四十年台上字第八六號及三十年上字
    第八一六號判例可資參照。
三、公訴意旨認被告甲○○涉有前揭竊盜罪嫌，無非是以被害人鍾春瓊指稱該自小貨
    車是伊所失竊，並認被告於五月二日使用該車載運椅子後，自應將車歸還原處，
    豈有至五月四日凌晨四時三十分仍在使用之理，且三更半夜載運椅子亦有違常情
    等，為其論罪依據。訊之被告固坦承於前揭時地駕駛前述自小貨車為警查獲之事
    實，惟堅詞否認有何竊盜之故意，辯稱：伊是於五月三日下午在仁武鄉○○路旁
    某榕樹下，因想到附近甘蔗園載些椅子回來給在該處活動的老人坐，而該自小貨
    車停放該處已有二、三個月之久，車門未鎖，且有一支螺絲起子插在發動引擎之
    鑰匙孔上，隨即上車發動，要去載運椅子回來，途中因車子輪胎沒氣，請人修理
    ，直到深夜因車燈不會開，而產業道路過小，不敢開車，所以等到隔天才要將車
    子開回去，便被警察查獲等語。
四、經查：
  (一)前揭車號 YS-4096號自小貨車是李來富所有，於九十年十一月二十八日上午七時
    許，在高雄縣鳥松鄉○○路三二０之一三號失竊等情，已經被害人鍾春瓊於警訊
    時陳述明確，並有車輛失竊證明單及車輛竊盜資料個別查詢報表各一份在卷可證
    。另被告於前揭時地駕駛該自小貨車為警查獲等情，亦經被告坦白承認，並有車
    輛尋獲通報單及贓物認領保管單各一份在卷為據，固可認定。
  (二)據證人陳清泉於偵訊時證稱：「在大榕樹下，我們都在那運動聊天、泡茶，他（
    指被告）說要用貨車去載十幾個椅子來給我們坐，車子已破爛不堪，該車已在那
    停了二、三個月了」之語；證人黃居發於偵訊時亦證稱：「當時我不在，但之前
    有聽他說，他要去載椅子，之前他有提過要載椅子來給老人坐」之語（均見偵查
    卷第一三、一四頁），證諸證人即查獲員警陳文政於審理時證稱：「當時車上有
    破爛的東西，有椅子等物，大約有七、八張椅子，車子我以螺絲起子發動開回去
    ，那支螺絲起子本來就在鑰匙孔那邊」、「我發現的地點與水管路距離約二百公
    尺，就在那附近而已」、「那附近有甘蔗園」等語（見本院九十一年九月十一日
    審判筆錄），且證人鍾春瓊於審理時亦證述：「車子我是用螺絲起子發動汽車電
    門，我領車子回去時，車子由外觀看已經是面目全非，應該經常使用才會這樣等
    語」（見本院九十一年六月二十六日訊問筆錄），綜上證人陳述情節，經核與被
    告所辯前開情詞，大致相符，足徵被告上開辯解，應屬實情，可以採為有利於被
    告之認定。
五、綜上論述，上開失竊之車輛停放於上址已有二、三個月之久，外觀已破爛不堪，
    被告將之誤認為他人廢棄之物，尚符一般常情；況且被告駕駛該自小貨車之時，
    有多位老人在旁親見，並知情被告開車是要去載些椅子回來給他們乘坐之用，而
    被告為警查獲時，該自小貨車上確有七、八張椅子在車上，綜此客觀情事，被告
    駕駛該自小貨車時，既在多人見聞下，且該車外觀亦已破舊不堪，足見被告並無
    竊盜之故意，應可認定。被告所辯前開情詞，足可採信。公訴人忽略上情，僅以
    被告於警訊時陳稱是於五月二日開車，若僅是要載椅子，何以直至五月四日仍在
    使用該車輛，且是在三更半夜載運椅子，有違常情等推斷之詞，據以起訴被告涉
    嫌竊盜，稍嫌無據。此外，復查無其他積極證據足以證明被告有何竊盜犯行，依
    前揭判例意旨，既不能證明被告犯罪，自應為無罪判決之諭知。
據上論斷，應依刑事訴訟法第三百零一條第一項，判決如主文。
中      華      民      國      九十一      年      九    月    十九    日
                                            臺灣高雄地方法院刑事庭
                                                法  官  黃三友
右正本證明與原本無異。
如不服本判決，應於判決送達後十日內，向本院提出上訴狀。
                                                書記官  葛羽洪
中      華      民      國      九十一      年      九    月    十九    日
